【裁判字號】    85,台上,5008
【裁判日期】    851018
【裁判案由】    違反麻醉藥品管理條例
【裁判全文】
最高法院刑事判決                              八十五年度台上字第五○○八號
    上訴人  甲○○
右上訴人因違反麻醉藥品管理條例案件，不服台灣高等法院高雄分院中華民國八十五
年七月三十一日第二審判決（八十五年度上訴字第五八七號，起訴案號：台灣屏東地
方法院檢察署八十四年度偵字第五四六一號），提起上訴，本院判決如左：
    主  文
上訴駁回。
    理  由
按刑事訴訟法第三百七十七條規定，上訴於第三審法院，非以判決違背法令為理由，
不得為之。是提起第三審上訴，應以原判決違背法令為理由，係屬法定要件。如果上
訴理由狀並未依據卷內訴訟資料，具體指摘原判決不適用何種法則或如何適用不當，
或所指摘原判決違法情事，顯與法律規定得為第三審上訴理由之違法情形，不相適合
時，均應認其上訴為違背法律上之程式，予以駁回。本件上訴人甲○○上訴意旨略稱
：(一)證人彭博文、賴忠義對有無向上訴人購買安非他命或上訴人是否即為販賣安非他
命之「小陳」與購買次數等均未有一致之供述，其供述顯有重大之瑕疵，應非可採信
，原審未予詳察，遽採信證人彭博文、賴忠義有瑕疵之供證，顯有刑事訴訟法第三百
七十八條判決適用法則不當之違背法令。(二)依證人高坤瑞、邱家堡、侯瑞儀等人之證
述，可知億泰報關行乃王寶成平時往來熟識之報關行，上訴人與億泰報關行、倉庫所
有權人根本不認識，僅係依王寶成之指示代為處理，而上訴人所經營之公司之報關事
宜，均由己親自向熟識之報關行報關，如上訴人確有夥同王寶成自大陸非法輸入安非
他命之犯行，依常理判斷，理應會委託上訴人熟悉之報關行報關，豈會甘冒風險委託
不熟悉之報關行報關？又該批安非他命數量甚鉅，價格不貲，早經檢警開櫃查獲，如
上訴人確與王寶成自大陸非法輸入，對於其動向必定十分注意，於該只貨櫃被查緝後
，理應逃匿無蹤，豈會靜待於女友家中為警逮捕？此對於上訴人有利之證據，何以不
足採取，原判決未說明其理由，自有判決不備理由之違法等語。
惟查原判決論處上訴人連續非法販賣化學合成麻醉藥品罪，已敘明係依據彭博文、賴
忠義於警偵訊及第一審審理中，分別供證無訛，且上訴人對於其非法販賣安非他命予
賴忠義之事實，亦於偵查中自白，核與證人黃添財、蘇俊仁、翁耀南、鍾承生、余政
峰等人於原審具結供證本案查獲之情節大致相符等情，為其所憑之證據及其認定之理
由。並以證人高坤瑞、邱家堡、侯瑞儀等人之證言，不能為上訴人有利之認定，及彭
博文、賴忠義二人嗣後翻異前供，為故意迴護之詞，均不足採取，於理由內詳予說明
指駁明確，所為論斷與卷內證據資料相符。上訴意旨並未依據卷內資料具體指摘，徒
憑己見，仍執陳詞，就原判決明白論斷之事項及認事採證職權之行使，任意指摘，泛
言原判決理由不備及有適用法則不當之違法，且仍為單純事實之爭執，自非適法之第
三審上訴理由。其上訴違背法律上之程式，應予駁回。
據上論結，應依刑事訴訟法第三百九十五條前段，判決如主文。
中      華      民      國    八十五    年      十      月      十八    日
                              最高法院刑事第七庭
                                  審判長法官  張  信  雄
                                        法官  張  吉  賓
                                        法官  池  啟  明
                                        法官  陳  宗  鎮
                                        法官  石  木  欽
      右正本證明與原本無異
                                              書  記  官
中      華      民      國    八十五    年      十      月    二十八    日


司法院資訊處製作；財團法人民間司法改革基金會備份。
